# 重要性水平

提问人：yinshuying 时间：2022-11-14 17:06:13
陈老师您好，请教您个问题：瑞华之前的《G10集团审计-重要性水平的确定》底稿模板中，有一个表“实际执行的重要性水平的分配”表；表中有三列：组成部分的规模在集团中所占的比例、错报风险水平、分配到该组成部分实际执行重要性水平占集团实际执行重要性水平的比例；其中“组成部分的规模在集团中所占的比例”，是否应该是集团所有公司均应按同一种口径计算出的比例？就是说所有公司占比合计数应该是100%？若集团实际执行重要性水平是按净利润计算的，但集团公司既有生产公司又有销售公司，内部销售定价不一定公允，所以不适合以净利润计算组成部分的规模占比，若考虑以收入指标计算，生产公司、销售公司均按抵消之前的收入作为分子计算占比，这种情况下，分母是按抵消内部销售之前的还是抵消之后的计算？谢谢陈老师！

回答人：chenyiwei
一般情况下应为集团所有公司均应按同一种口径计算出的（但也不排除某些组成部分因性质特殊而采用不同于其他组成部分的分配标准）。但因为计算指标时是按照不抵销内部交易的原始金额计算的，所以各组成部分之和不是100%，通常应大于100%。
分母一般是按照抵销后的合并报表口径计算，但分子不抵销。当然，如果某个集团的股权架构和内部交易的特点有其特殊性，则也不排除采用其他特殊的计算方法。